【裁判字號】    98,聲,814
【裁判日期】    981128
【裁判案由】    確定訴訟費用額
【裁判全文】
臺灣臺南地方法院民事裁定               98年度聲字第814號
聲  請  人  Ｙ○○
即  被  告            居臺南.
相  對  人  陳毓坪即原告Ｈ○○.
            Ｐ○○即原告Ｈ○○.
            Ｘ○○即原告Ｈ○○.
            Ｌ○○即原告Ｈ○○.
相  對  人  ｂ○○即被告Ｒ○之.
            蔡文超即被告Ｒ○之.
            蔡嘉殷即被告Ｒ○之.
            蔡淑惠即被告Ｒ○之.
            陳遵仰即被告Ｒ○之.
相  對  人  Ｏ○○
即  被  告
            Ｄ○○○
            Ｗ○○
相  對  人  陳怡安即被告Ｅ○○.
            蔣蓉蓉即被告Ｅ○○.
相  對  人  Ｂ○○
即  被  告              號16.
            Ｍ○○
相  對  人  臺南縣新營市農會
即  被  告
法定代理人  ｅ○○
相  對  人  子○○
即  被  告
            天○○
            Ｇ○○
            Ａ○○○
            Ｑ○
            Ｃ○○
            Ｕ○○
            Ｖ○○
            Ｔ○○
            Ｓ○○
            乙○○○
            Ｉ○○
            Ｋ○○
            Ｆ○○○○○○
            Ｊ○○
            戊○○
相  對  人  丁○○○○○○○○.
            甲○○○○○○○○.
            王麗玲即被告己○○.
            丙○○○○○○○○.
相  對  人  庚○○
即  被  告
相  對  人  蔡鴻圖即被告ｃ○○.
            蔡素蕙即被告ｃ○○.
            蔡素真即被告ｃ○○.
            蔡貞婉即被告ｃ○○.
相  對  人  宙○○○
即  被  告
            玄○○○
相  對  人  午○○○○○○○○.
            林雲明即被告宇○○.
            亥○○○○○○○○.
            趙林月娥即被告宇○.
            戌○○○○○○○○.
            未○○○○○○○○.
            地○○○○○○○○.
            巳○○○○○○○○.
            酉○○○○○○○○.
            申○○○○○○○○.
相  對  人  辛○○
即  被  告
            丑○○
            壬○○
            癸○○
            卯○○
            寅○○
            辰○○
            黃○○○
            ａ○○○
            Ｚ○○○
相  對  人  蕭忠澤即被告ｄ○○.
            蕭鴻嘉即被告ｄ○○.
上當事人間請求分割共有物事件，聲請人聲請確定訴訟費用額，
本院裁定如左：
    主  文
相對人應負擔之訴訟費用額確定如附表五所示之金額，並自本裁
定送達翌日起至清償止，按週年利率百分之五計算之利息。
    理  由
一、聲請人與相對人間請求分割共有物事件，分別經本院88年度
    訴字第1449號及臺灣高等法院臺南分院92年度上易字第7號
    判決確定，其第一審（除確定部份外）、第二審訴訟費用由
    兩造依附表一所示比例負擔。其第一審確定之部分，依本院
    88 年度訴字第1449號判決定其訴訟費用負擔之比例，詳如
    附表二所示。
二、本件確定訴訟費用額，經本院依職權調取上開本院88年度訴
    字第1449號及臺灣高等法院臺南分院92年度上易字第7號分
    割共有物卷等卷宗審查後，並經本院通知聲請人及相對人陳
    報訴訟費用計算書及單據，經審核後其所支出的第一審、第
    二審訴訟費用共計新台幣416,746元，其第一審所支出之訴
    訟費用共計為新台幣74,384元，第二審支出之訴訟費用共計
    為343,329元，詳細支出之當事人及支出金額如附表三所示
    。
三、第一審確定之訴訟標的為台南縣新營市○○段409之2地號，
    面積為19平方公尺，占所有訴訟標的之0.013（第一審確定
    部分為台南縣新營市405之2地號土地，其面積為19平方公尺
    ，而未確定地號為新營市同段405之9地號面積1469平方公尺
    ，佔所有訴訟標的比例為19/(19+1469)≒0.013），即第一
    審訴訟費用的967元，應依附表二之訴訟費用負擔比例由聲
    請人及相對人負擔之。故聲請人應負擔第一審確定部分之訴
    訟費用為新台幣160元（計算式：第一審確定之訴訟費用新
    台幣967元*聲請人負擔比例1650/ 10000≒160元）。
四、另相對人依台灣高等法院台南分院92年度上易字第7號判決
    ，其第一審（除確定部份外）、第二審訴訟費用由兩造依附
    表一所示比例負擔。故除第一審確定部分訴訟費用，第一審
    、第二審所支出的訴訟費用，共計為新台幣416,746元，均
    應由聲請人及相對人依附表一所示比例負擔之，故聲請人所
    應負擔之第一審（除確定部份外）、第二審確定之訴訟費用
    數額為新台幣69,485元（計算式：第一、二審之訴訟費用41
    6,746元*聲請人應負擔比例1/6≒69,458元）。
五、故聲請人之應負擔訴訟費用額為新台幣69,618元（第一審確
    定部分應支出新台幣160元，加上第一審、第二審確定部分
    應支出新台幣69,458元），已支出之訴訟費用額為新台幣75
    ,300元，故聲請人多負擔新台幣5,682元，應由相對人按附
    表一、附表三比例負擔。故相對人所應負擔之訴訟費用詳細
    數額，詳如附表二、附表四所列之相對人應負擔之訴訟金額
    。本件確定訴訟費用額，相對人應給付給聲請人之訴訟費用
    ，詳如附表五所示之金額，並應加計自本裁定送達翌日起至
    清償止，按週年利率百分之五計算之利息。
六、依民事訴訟法第91條、第85條第2項，裁定如主文。
中    華    民    國    98    年    11    月    28    日
                  民  事  庭    司法事務官
上為正本係照原本作成
如對本裁定不服，應於收受裁定正本送達後10日內向本院提出異
議狀。
中    華    民    國    98    年    11    月    30    日
                                書記官  鍾佳佑
附表一：
┌──────┬──────┬────────┬─────────────┐
│共有人姓名  │應有部分比例│負擔訴訟費用比例│備  註                    │
├──────┼──────┼────────┼─────────────┤
│1.Ｏ○○    │39/400      │39/400          │                          │
├──────┼──────┼────────┼─────────────┤
│2.Ｄ○○○  │108/4000    │108/4000        │                          │
├──────┼──────┼────────┼─────────────┤
│3.Ｉ○○    │133/8000    │133/8000        │共同繼承Ｎ○○應有部分133/│
│            │            │                │4000，已辦繼承登記。      │
├──────┼──────┼────────┼─────────────┤
│4.Ｋ○○    │133/8000    │133/8000        │共同繼承Ｎ○○應有部分133/│
│            │            │                │4000，已辦繼承登記。      │
├──────┼──────┼────────┼─────────────┤
│5.Ｔ○○    │1/120       │1/120           │共同繼承陳塗應有部分1/12，│
│            │            │                │尚未辦繼承登記。          │
├──────┼──────┼────────┼─────────────┤
│6.Ｂ○○    │1/24        │1/24            │                          │
├──────┼──────┼────────┼─────────────┤
│7.Ｗ○○    │1/24        │1/24            │                          │
├──────┼──────┼────────┼─────────────┤
│8.陳怡安    │1/24        │1/24            │繼承Ｅ○○應有部分，已辦繼│
│            │            │                │承登記。                  │
├──────┼──────┼────────┼─────────────┤
│9.台南縣新營│1/24        │1/24            │                          │
│  市農會    │            │                │                          │
│            │            │                │                          │
├──────┼──────┼────────┼─────────────┤
│10.ｂ○○   │1/32        │1/32            │共同繼承Ｒ○應有部分3/12，│
│            │            │                │已辦繼承登記。            │
├──────┼──────┼────────┼─────────────┤
│11.蔡文超   │1/32        │1/32            │共同繼承Ｒ○應有部分3/12，│
│            │            │                │已辦繼承登記。            │
├──────┼──────┼────────┼─────────────┤
│12.蔡嘉殷   │1/32        │1/32            │共同繼承Ｒ○應有部分3/12，│
│            │            │                │已辦繼承登記。            │
├──────┼──────┼────────┼─────────────┤
│13.蔡淑惠   │1/32        │1/32            │共同繼承Ｒ○應有部分3/12，│
│            │            │                │已辦繼承登記。            │
├──────┼──────┼────────┼─────────────┤
│14.陳遵仰   │1/8         │1/8             │共同繼承Ｒ○應有部分3/12，│
│            │            │                │已辦繼承登記。            │
├──────┼──────┼────────┼─────────────┤
│15.Ｃ○○   │1/120       │1/120           │共同繼承陳塗應有部分1/12，│
│            │            │                │尚未辦繼承登記。          │
├──────┼──────┼────────┼─────────────┤
│16.Ｕ○○   │1/120       │1/120           │共同繼承陳塗應有部分1/12，│
│            │            │                │尚未辦繼承登記。          │
├──────┼──────┼────────┼─────────────┤
│17.陳毓坪   │11/600      │11/600          │應有部分六十分之一，加上繼│
│            │            │                │承自陳塗應有部分六百分之一│
│            │            │                │，合計為六百分之十一。    │
├──────┼──────┼────────┼─────────────┤
│18.Ｖ○○   │1/120       │1/120           │共同繼承陳塗應有部分1/12，│
│            │            │                │尚未辦繼承登記。          │
├──────┼──────┼────────┼─────────────┤
│19.Ｓ○○   │1/120       │1/120           │共同繼承陳塗應有部分1/12，│
│            │            │                │尚未辦繼承登記。          │
├──────┼──────┼────────┼─────────────┤
│20.乙○○○ │1/120       │1/120           │共同繼承陳塗應有部分1/12，│
│            │            │                │尚未辦繼承登記。          │
├──────┼──────┼────────┼─────────────┤
│21.Ｘ○○   │11/600      │11/600          │應有部分六十分之一，加上繼│
│            │            │                │承自陳塗應有部分六百分之一│
│            │            │                │，合計為六百分之十一。    │
├──────┼──────┼────────┼─────────────┤
│22.Ｌ○○   │11/600      │11/600          │應有部分六十分之一，加上繼│
│            │            │                │承自陳塗應有部分六百分之一│
│            │            │                │，合計為六百分之十一。    │
├──────┼──────┼────────┼─────────────┤
│23.Ｐ○○   │11/600      │11/600          │應有部分六十分之一，加上繼│
│            │            │                │承自陳塗應有部分六百分之一│
│            │            │                │，合計為六百分之十一。    │
├──────┼──────┼────────┼─────────────┤
│24.天○○   │11/200      │11/200          │                          │
├──────┼──────┼────────┼─────────────┤
│25.Ｙ○○   │1/6         │1/6             │                          │
├──────┼──────┼────────┼─────────────┤
│26.子○○   │149/4000    │149/4000        │                          │
├──────┼──────┼────────┼─────────────┤
│27.Ｇ○○   │1/120       │1/120           │共同繼承陳塗應有部分1/12，│
│            │            │                │尚未辦繼承登記。          │
├──────┼──────┼────────┼─────────────┤
│28.Ａ○○○ │1/120       │1/120           │共同繼承陳塗應有部分1/12，│
│            │            │                │尚未辦繼承登記。          │
├──────┼──────┼────────┼─────────────┤
│29.Ｑ○     │1/120       │1/120           │共同繼承陳塗應有部分1/12，│
│            │            │                │尚未辦繼承登記。          │
├──────┼──────┼────────┼─────────────┤
│30.Ｈ○○○ │11/600      │11/600          │應有部分六十分之一，加上繼│
│            │            │                │承自陳塗應有部分六百分之一│
│            │            │                │，合計為六百分之十一。    │
└──────┴──────┴────────┴─────────────┘
附表二：
┌──────┬─────┬────┬─────┬─────┬──────┐
│共有人      │負擔比例  │負擔金額│共有人    │ 負擔比例 │負擔金額單位│
│            │          │單位：元│          │          │：元        │
├──────┼─────┼────┼─────┼─────┼──────┤
│1.Ｈ○○○  │萬分之170 │   1    │24.Ｐ○○ │萬分之170 │    1       │
├──────┼─────┼────┼─────┼─────┼──────┤
│2.Ｒ○      │萬分之2510│  19    │25.Ｋ○○ │萬分之165 │    1       │
├──────┼─────┼────┼─────┼─────┼──────┤
│3.Ｙ○○    │萬分之1650│  12    │26.Ｉ○○ │萬分之165 │    1       │
├──────┼─────┼────┼─────┼─────┼──────┤
│4.Ｏ○○    │萬分之1000│  12    │27.ｄ○○ │萬分之10  │    0       │
├──────┼─────┼────┼─────┼─────┼──────┤
│5.陳沈金蓮  │萬分之300 │   2    │28.宇○○ │萬分之10  │    0       │
├──────┼─────┼────┼─────┼─────┼──────┤
│6.Ｗ○○    │萬分之450 │   3    │29.辛○○ │萬分之2   │    0       │
├──────┼─────┼────┼─────┼─────┼──────┤
│7.Ｅ○○    │萬分之450 │   3    │30.丑○○ │萬分之2   │    0       │
├──────┼─────┼────┼─────┼─────┼──────┤
│8.Ｂ○○    │萬分之450 │   3    │31.壬○○ │萬分之2   │    0       │
├──────┼─────┼────┼─────┼─────┼──────┤
│9.子○○    │萬分之350 │   3    │32.癸○○ │萬分之2   │    0       │
├──────┼─────┼────┼─────┼─────┼──────┤
│10.台南縣新 │萬分之450 │   3    │33.陳玉秀 │萬分之1   │            │
│   營市農會 │          │        │          │          │    0       │
├──────┼─────┼────┼─────┼─────┼──────┤
│11.天○○   │萬分之520 │   4    │34.Ｊ○○ │萬分之1   │    0       │
├──────┼─────┼────┼─────┼─────┼──────┤
│12.Ｇ○○   │萬分之72  │   1    │35.戊○○ │萬分之1   │    0       │
├──────┼─────┼────┼─────┼─────┼──────┤
│13.Ｕ○○   │萬分之72  │   1    │36.己○○ │萬分之1   │    0       │
├──────┼─────┼────┼─────┼─────┼──────┤
│14.         │          │   1    │37.王曜國 │萬分之1   │    0       │
│Ａ○○○    │萬分之72  │        │          │          │            │
├──────┼─────┼────┼─────┼─────┼──────┤
│15.陳娟     │萬分之72  │   1    │38.       │萬分之1   │    0       │
│            │          │        │ｃ○○○  │          │            │
├──────┼─────┼────┼─────┼─────┼──────┤
│16.Ｃ○○   │萬分之72  │   1    │39.       │萬分之1   │    0       │
│            │          │        │翁王秀鑾  │          │            │
├──────┼─────┼────┼─────┼─────┼──────┤
│17.Ｖ○○   │萬分之72  │   1    │40.       │萬分之1   │    0       │
│            │          │        │玄○○○  │          │            │
├──────┼─────┼────┼─────┼─────┼──────┤
│18.Ｔ○○   │萬分之72  │   1    │41.卯○○ │萬分之1   │    0       │
├──────┼─────┼────┼─────┼─────┼──────┤
│19.Ｓ○○   │萬分之72  │   1    │42.寅○○ │萬分之1   │    0       │
├──────┼─────┼────┼─────┼─────┼──────┤
│20.         │萬分之72  │        │43.辰○○ │萬分之1   │    0       │
│乙○○○    │          │   1    │          │          │            │
├──────┼─────┼────┼─────┼─────┼──────┤
│21.Ｘ○○   │萬分之170 │   1    │44.沈月霞 │萬分之1   │    0       │
├──────┼─────┼────┼─────┼─────┼──────┤
│22.陳毓坪   │萬分之170 │        │45.       │萬分之1   │    0       │
│            │          │   1    │ａ○○○  │          │            │
├──────┼─────┼────┼─────┼─────┼──────┤
│23.Ｌ○○   │萬分之72  │   1    │46.       │萬分之1   │    0       │
│            │          │        │Ｚ○○○  │          │            │
├──────┴─────┴────┴─────┴─────┴──────┤
│計算式：聲請人應負擔之第一審確定部分之訴訟費用新台幣160元（即第一審確定 │
│之訴訟費用967元*聲請人之比例1650/10000＝160元）*各相對人之應負擔比例＝各│
│相對人應負擔之第一審確定部分訴訟費用                                    │
└────────────────────────────────────┘
附表三：
┌────────┬─────────┬─────────┬─────┐
│    項目        │金額  （單位：元）│ 支出人           │ 備註     │
│                │                  │                  │          │
├────────┼─────────┼─────────┼─────┤
│第一審裁判費    │   16,462元       │ Ｈ○○○支出     │          │
├────────┼─────────┼─────────┼─────┤
│第一審郵票費    │   10,527元       │ Ｈ○○○支出     │          │
├────────┼─────────┼─────────┼─────┤
│複丈費（乙案）  │   14,400元       │ Ｙ○○支出       │          │
│90年2月1日      │                  │                  │          │
├────────┼─────────┼─────────┼─────┤
│複丈費          │    5,000元       │ Ｈ○○○支出     │          │
│89年6月 5日     │                  │                  │          │
├────────┼─────────┼─────────┼─────┤
│複丈費          │   10,200元       │ Ｈ○○○支出     │          │
│89年6月28日     │                  │                  │          │
├────────┼─────────┼─────────┼─────┤
│複丈費          │   10,800元       │ Ｒ○支出         │          │
│(丙案)          │                  │                  │          │                │                  │                  │          │
├────────┼─────────┼─────────┼─────┤
│複丈費          │    5,600元       │ Ｈ○○○支出     │          │
│91年1月 3日     │                  │                  │          │
├────────┼─────────┼─────────┼─────┤
│公示送達        │       45元       │ Ｈ○○○支出     │          │
├────────┼─────────┼─────────┼─────┤
│登報費          │      500元       │ Ｈ○○○支出     │          │
│89年9月         │                  │                  │          │
├────────┼─────────┼─────────┼─────┤
│證人旅費        │       50元       │ Ｈ○○○支出     │          │
│88年10月4日     │                  │                  │          │
├────────┼─────────┼─────────┼─────┤
│證人旅費        │      800元       │ Ｈ○○○支出     │          │
│88年10月1日     │                  │                  │          │
├────────┼─────────┼─────────┼─────┤
│第二審裁判費    │   20,562元       │ Ｒ○支出         │          │
├────────┼─────────┼─────────┼─────┤
│第二審裁判費    │   20,562元       │Ｏ○○、陳沈金蓮、│          │
│                │                  │Ｉ○○、Ｋ○○支出│          │
├────────┼─────────┼─────────┼─────┤
│第二審裁判費    │   20,562元       │Ｂ○○、Ｅ○○、陳│          │
│                │                  │維鈞、新營市農會支│          │
│                │                  │出                │          │
├────────┼─────────┼─────────┼─────┤
│第二審裁判費    │   20,562元       │ Ｔ○○支出       │          │
│                │                  │                  │          │
├────────┼─────────┼─────────┼─────┤
│評鑑費          │   44,100元       │ Ｙ○○支出       │          │
│94年5月13日     │                  │                  │          │
├────────┼─────────┼─────────┼─────┤
│複丈費          │   16,800元       │ Ｙ○○支出       │          │
│94年2月16日     │                  │                  │          │
├────────┼─────────┼─────────┼─────┤
│                │                  │                  │          │
│郵票費          │    1,874元       │ Ｈ○○○支出     │一審轉交二│
│                │                  │                  │審        │
├────────┼─────────┼─────────┼─────┤
│郵票費          │    6,868元       │ Ｒ○支出         │已退還全額│
│92年8月14日     │                  │                  │          │
├────────┼─────────┼─────────┼─────┤
│地政複丈費      │   14,400元       │ Ｒ○支出         │          │
│93年11月15日    │                  │                  │          │
├────────┼─────────┼─────────┼─────┤
│評鑑費          │   44,100元       │ Ｒ○支出         │          │
│94年5月20日     │                  │                  │          │
├────────┼─────────┼─────────┼─────┤
│郵票費          │    1,700元       │ Ｒ○支出         │          │
│92年2月21日     │                  │                  │          │
├────────┼─────────┼─────────┼─────┤
│評鑑費          │   66,150元       │ Ｒ○支出         │          │
│93年3月16日     │                  │                  │          │
├────────┼─────────┼─────────┼─────┤
│郵票費          │    1,700元       │ Ｏ○○支出       │已退還533 │
│92年2月21日     │                  │                  │元        │
├────────┼─────────┼─────────┼─────┤
│郵票費          │    1,700元       │Ｂ○○、Ｗ○○、陳│已退還510 │
│91年10月17日及  │                  │怡安、新營市農會等│元        │
│92年7月23日     │                  │支出              │          │
├────────┼─────────┼─────────┼─────┤
│調查證據旅費    │    1,050元       │Ｂ○○、Ｗ○○、陳│          │
│92年4月28日     │                  │怡安、新營市農會等│          │
│                │                  │支出              │          │
├────────┼─────────┼─────────┼─────┤
│測量費          │    2,400元       │Ｂ○○、Ｗ○○、陳│          │
│92年4月15日     │                  │怡安、新營市農會等│          │
│                │                  │支出              │          │
├────────┼─────────┼─────────┼─────┤
│鑑價費          │   66,150元       │Ｏ○○、陳沈金蓮、│          │
│93年3月8日      │                  │Ｉ○○、Ｋ○○支出│          │
├────────┴─────────┴─────────┴─────┤
│第一審訴訟費用共計新台幣74,384元。                                  │
├──────────────────────────────────┤
│第二審訴訟費用共計新台幣343,329元。                                 │
├──────────────────────────────────┤
│1.扣除第一審確定部分新台幣967元（第一審確定金額僅佔全部訴訟費用金額 │
│  的0.013（第一審確定部分為台南縣新營市405之2地號土地，其面積為19 平│
│  方公尺，而未確定地號為新營市同段405之9地號面積1469平方公尺，故確定│
│  部分佔所有訴訟標的比例為19/(19+1469)≒0.013），即第一審訴訟費用的 │
│  74,384元x0.013≒967元），第一審、第二審確定的訴訟費用為新台幣     │
│  416,746元。                                                       │
│2.Ｈ○○○共計支出51,058元。                                        │
│3.Ｙ○○共計支出75,300元。                                          │
│4.Ｒ○共計支出157,712元。                                           │
│5.Ｏ○○、陳沈金蓮、Ｉ○○、Ｋ○○共計支出86,712元。                │
│6.Ｂ○○、Ｅ○○、Ｗ○○、新營市農會共計支出25,202元。              │
│7.Ｏ○○共計支出1,167元。                                           │
│8.Ｔ○○共計支出20,562元。                                          │
└──────────────────────────────────┘
附表四：
┌──────┬────────┬────────┬─────────┐
│共有人姓名  │應有部分比例    │負擔訴訟費用金額│備  註            │
│            │                │單位：新台幣    │                  │
├──────┼────────┼────────┼─────────┤
│1.Ｏ○○    │39/400          │  547元         │                  │
├──────┼────────┼────────┼─────────┤
│2.Ｄ○○○  │108/4000        │  151元         │                  │
├──────┼────────┼────────┼─────────┤
│3.Ｉ○○    │133/8000        │   93元         │                  │
├──────┼────────┼────────┼─────────┤
│4.Ｋ○○    │133/8000        │   93元         │                  │
├──────┼────────┼────────┼─────────┤
│5.Ｔ○○    │1/120           │   47元         │                  │
├──────┼────────┼────────┼─────────┤
│6.Ｂ○○    │1/24            │  234元         │                  │
├──────┼────────┼────────┼─────────┤
│7.Ｗ○○    │1/24            │  234元         │                  │
├──────┼────────┼────────┼─────────┤
│8.陳怡安    │1/24            │  234元         │                  │
├──────┼────────┼────────┼─────────┤
│9.台南縣新營│1/24            │  234元         │                  │
│  市農會    │                │                │                  │
├──────┼────────┼────────┼─────────┤
│10.ｂ○○   │1/32            │  175元         │                  │
├──────┼────────┼────────┼─────────┤
│11.蔡文超   │1/32            │  175元         │                  │
├──────┼────────┼────────┼─────────┤
│12.蔡嘉殷   │1/32            │  175元         │                  │
├──────┼────────┼────────┼─────────┤
│13.蔡淑惠   │1/32            │  175元         │                  │
├──────┼────────┼────────┼─────────┤
│14.陳遵仰   │1/8             │  951元         │                  │
├──────┼────────┼────────┼─────────┤
│15.Ｃ○○   │1/120           │   47元         │                  │
├──────┼────────┼────────┼─────────┤
│16.Ｕ○○   │1/120           │   47元         │                  │
├──────┼────────┼────────┼─────────┤
│17.陳毓坪   │11/600          │  103元         │                  │
├──────┼────────┼────────┼─────────┤
│18.Ｖ○○   │1/120           │   47元         │                  │
├──────┼────────┼────────┼─────────┤
│19.Ｓ○○   │1/120           │   47元         │                  │
├──────┼────────┼────────┼─────────┤
│20.乙○○○ │1/120           │   47元         │                  │
├──────┼────────┼────────┼─────────┤
│21.Ｘ○○   │11/600          │  103元         │                  │
├──────┼────────┼────────┼─────────┤
│22.Ｌ○○   │11/600          │  103元         │                  │
├──────┼────────┼────────┼─────────┤
│23.Ｐ○○   │11/600          │  103元         │                  │
├──────┼────────┼────────┼─────────┤
│24.天○○   │11/200          │  308元         │                  │
├──────┼────────┼────────┼─────────┤
│25.Ｙ○○   │1/6             │  935元         │                  │
├──────┼────────┼────────┼─────────┤
│26.子○○   │149/4000        │  209元         │                  │
├──────┼────────┼────────┼─────────┤
│27.Ｇ○○   │1/120           │   47元         │                  │
├──────┼────────┼────────┼─────────┤
│28.Ａ○○○ │1/120           │   47元         │                  │
├──────┼────────┼────────┼─────────┤
│29.Ｑ○     │1/120           │   47元         │                  │
├──────┼────────┼────────┼─────────┤
│30.Ｈ○○○ │11/600          │  103元         │陳毓坪、Ｐ○○、陳│
│            │                │                │慧珠、Ｌ○○繼承之│
├──────┴────────┴────────┴─────────┤
│計算式：聲請人應負擔之第二審確定部分之訴訟費用新台幣69,458元（即第一│
│審確定之訴訟費用416,746元*聲請人之比例1/6＝69458元）*各相對人之     │
│應負擔比例＝各相對人應負擔之第二審確定部分訴訟費用                  │
└──────────────────────────────────┘
附表五
┌───────┬─────────┬─────────────┐
│共有人姓名    │應負擔之訴訟費用  │ 備註                     │
│              │單位：新台幣      │                          │
├───────┼─────────┼─────────────┤
│ 1.Ｏ○○     │     559元        │                          │
├───────┼─────────┼─────────────┤
│ 2.Ｄ○○○   │     153元        │                          │
├───────┼─────────┼─────────────┤
│ 3.Ｉ○○     │      94元        │                          │
├───────┼─────────┼─────────────┤
│ 4.Ｋ○○     │      94元        │                          │
├───────┼─────────┼─────────────┤
│ 5.Ｔ○○     │      48元        │                          │
├───────┼─────────┼─────────────┤
│ 6.Ｂ○○     │     237元        │                          │
├───────┼─────────┼─────────────┤
│ 7.Ｗ○○     │     237元        │                          │
├───────┼─────────┼─────────────┤
│ 8.陳怡安     │     234元        │Ｅ○○死亡，由陳怡安、蔣蓉│
│              │                  │蓉共同繼承Ｅ○○第一審確定│
│              │                  │的新台幣3元。             │
├───────┼─────────┼─────────────┤
│ 9.台南縣新營 │     237元        │                          │
│   市農會     │                  │                          │
├───────┼─────────┼─────────────┤
│10.ｂ○○     │     175元        │                          │
├───────┼─────────┼─────────────┤
│11.蔡文超     │     175元        │                          │
├───────┼─────────┼─────────────┤
│12.蔡嘉殷     │     175元        │                          │
├───────┼─────────┼─────────────┤
│13.蔡淑惠     │     175元        │                          │
├───────┼─────────┼─────────────┤
│14.陳遵仰     │     951元        │                          │
├───────┼─────────┼─────────────┤
│15.Ｃ○○     │      48元        │                          │
├───────┼─────────┼─────────────┤
│16.Ｕ○○     │      48元        │                          │
├───────┼─────────┼─────────────┤
│17.陳毓坪     │     104元        │                          │
├───────┼─────────┼─────────────┤
│18.Ｖ○○     │      48元        │                          │
├───────┼─────────┼─────────────┤
│19.Ｓ○○     │      48元        │                          │
├───────┼─────────┼─────────────┤
│20.乙○○○   │      48元        │                          │
├───────┼─────────┼─────────────┤
│21.Ｘ○○     │     104元        │                          │
├───────┼─────────┼─────────────┤
│22.Ｌ○○     │     104元        │                          │
├───────┼─────────┼─────────────┤
│23.Ｐ○○     │     104元        │                          │
├───────┼─────────┼─────────────┤
│24.天○○     │     312元        │                          │
├───────┼─────────┼─────────────┤
│25.Ｙ○○     │     947元        │                          │
├───────┼─────────┼─────────────┤
│26.子○○     │     212元        │                          │
├───────┼─────────┼─────────────┤
│27.Ｇ○○     │      48元        │                          │
├───────┼─────────┼─────────────┤
│28.Ａ○○○   │      48元        │                          │
├───────┼─────────┼─────────────┤
│29.Ｑ○       │      48元        │                          │
├───────┼─────────┼─────────────┤
│30.Ｈ○○○   │     104元        │Ｈ○○○死亡，由陳毓坪、陳│
│              │                  │毓洲、Ｘ○○以及Ｌ○○共同│
│              │                  │繼承，故由繼承人負擔之。  │
├───────┼─────────┼─────────────┤
│31.Ｒ○       │      19元        │Ｒ○死亡，應由ｂ○○、蔡文│
│              │                  │超、蔡嘉殷、蔡淑惠以及陳遵│
│              │                  │仰共同繼承，故由繼承人負擔│
│              │                  │之。                      │
├───────┴─────────┴─────────────┤
│本表計算式：附表二＋附表四＝附表五                            │
│1.ｄ○○死亡，由蕭忠澤以及蕭鴻嘉繼承。                        │
│2.Ｈ○○○死亡，由陳毓坪、Ｐ○○、Ｘ○○以及Ｌ○○繼承。      │
│3.Ｒ○死亡，由ｂ○○、蔡文超、蔡嘉殷、蔡淑惠以及陳遵仰繼承。  │
│4.Ｅ○○死亡，由陳怡安、蔣蓉蓉繼承。                          │
│5.己○○死亡，由王威霖、王麗玲以及王琦瑩繼承。                │
│6.ｃ○○○死亡，由蔡素蕙、蔡素貞以及蔡貞婉繼承。              │
│7.宇○○死亡，由林來平、林雲明、趙林月娥、林俊龍、林明正、林淑│
│  絹、林峻頡、林宏吉、林玫岑以及林玫伶繼承。                  │
└───────────────────────────────┘


司法院資訊處製作；財團法人民間司法改革基金會備份。
